【裁判字號】    90,重訴緝,4
【裁判日期】    901011
【裁判案由】    盜匪等
【裁判全文】
臺灣臺北地方法院刑事判決                            九十年度重訴緝字第四號
    公  訴  人  臺灣臺北地方法院檢察署檢察官
    被      告  甲○○
右列被告因竊盜等案件，經檢察官提起公訴（八十七年度偵字第二五四六三號）及移
送併案審理（台灣板橋地方法院檢察署八十八年度偵字第一一五四○號、第一五九六
○號，台灣台北地方法院檢察署八十九年度偵字第五六○○號），本院判決如左：
    主      文
甲○○共同連續竊盜，累犯，處有期徒刑壹年，扣案如附表（二）所示之物沒收；又
共同意圖為自己不法之所有，而侵占遺失物，處罰金貳仟元，如易服勞役，以參佰元
折算壹日。
    事      實
一、甲○○前於民國八十六年間，因竊盜案件，經台灣士林地方法院判處有期徒刑四
    月，於八十七年五月十七日執行完畢，仍不知悔改，夥同潘延俊（已審結）共同
    基於意圖為自己不法所有之概括犯意，自八十七年十月間起至同年十一月廿三日
    止，連續在台北市文山區、台北縣中和市、板橋市、永和市等地，以自備汽車鑰
    匙開啟或以石頭砸破汽車玻璃窗之方式竊取戊○○、丙○○及不詳姓名被害人等
    自用小客車內之現款、警察服務証、健保卡、呼叫器、高爾夫球桿、汽車音響、
    回數票等財物（犯罪時間、地點、方法、被害人姓名、被害物品如附表一編號（
    １）至（３）所示），得手後，現款二人朋分花用，其餘財物置於渠等向沈重興
    借用之車號Ｖ七－四九三二號自用小客車上，其中二組高爾夫球桿（計廿四支）
    以市價新台幣（下同）八千元之價格，販賣予在台北縣淡水鎮○○路七十九號經
    營「全能高爾夫中古社」之不知情之陳錦峰，嗣於八十七年十二月二日凌晨二時
    許，潘延俊、甲○○駕駛Ｖ七－四九三二號自用小客車途經台北市○○○路、敦
    化南路口為警當場查獲上述贓物，並扣得甲○○所有供竊盜所用之鑰匙十四把（
    如附表二編號１所示）。甲○○復基於同前意圖為自己不法所有之概括犯意，於
    附表（一）編號（４）至（７）所示之時地，連續竊取丁○○、鄭培明、呂文隆
    、盧春金等人所有之自小客車或車內物品等物，為警分別於八十八年五月五日一
    時許，在台北縣板橋市○○路十九號前，於八十八年六月二十八日十五時三十分
    許，在台北縣板橋市○○街八十九巷一號前，於八十九年三月十日四時十五分許
    ，在台北市○○區○○街六號水門外停車場查獲，並扣得鑰匙一支（如附表二編
    號２所示）。甲○○、潘延俊復另行起意，於八十七年十一月十七日，在台北縣
    永和市○○路○段咖啡館之廁所內拾獲乙○○遺失之皮包一只（其內有現金、健
    保卡等物），竟共同意圖為自己不法之所有，侵占入己，將現款二千餘元朋分花
    用，其內健保卡由潘延俊藏置於皮包內。
二、案經台北市政府警察局大安分局及信義分局報請台灣台北地方法院檢查署檢察官
    偵查起訴。
    理      由
一、訊據被告甲○○對於附表一所示編號（４）至（６）部分之竊車犯行及侵占遺失
    物坦承不諱，惟否認附表一所示編號（１）至（３）部分與同案被告潘延俊共同
    竊盜及編號（７）犯行，辯稱：回數票是收購跳蚤市場的，呼叫器本來在車上，
    八十九年三月十日把車門打開，警察就來了云云，經查：
（一）被告甲○○夥同被告潘延俊，於附表（一）編號（１）至（３）所示時地，即
      自八十七年十一月二十日起，在台北縣中和市、永和市、板橋市及台北市文山
      區一帶共同行竊，趁深夜沒人見停放在路旁車內有財物就以鑰匙開啟車門或以
      石頭打破車窗之方式進入車內行竊財物，於八十七年十二月二日為警所查獲如
      附表一編號（１）至（３）所示之贓物一批，均是與甲○○共同行竊而來之事
      實，業據同案被告潘延俊於警訊（見八十七年度偵字第二五四六三號卷第十五
      頁及其反面）、被告甲○○於警訊時（同上偵查卷第十九頁）、偵查時（見同
      上偵查卷第一百六十六頁）供述在卷，並據被害人戊○○、丙○○於警訊時指
      述在卷（分見同上偵查卷第二十三頁、第二十五頁），並有失竊報告、贓物認
      領保管收據、照片二張附卷可資佐證，被告甲○○與潘延俊共同於附表一所示
      編號（１）至（３）所示時地連續竊盜犯行，堪以認定。被告甲○○於本院審
      理時翻異前詞，顯係嗣後卸責之詞，不足採信。次查，被告於附表（一）編號
      （５）及（７）之時地竊取自小客車及高速公路回數票六張之行為，業據被告
      於偵查中及警訊時坦承不諱，並據被害人鄭培明、盧春金於警訊時指陳在卷，
      附表一編號（４）及（６）所示之物係失竊等情，亦據被害人丁○○及呂文隆
      於警訊時指陳在卷，此外，並有車輛竊盜、車牌失竊資料個別查詢報表－查詢
      車輛認可資料二份、台北縣警察局贓物認領保管單二紙、台北市政府警察局松
      山分局失竊報告一紙在卷可稽，復有鑰匙一支扣案可資佐證，被告此部份竊盜
      犯行，亦堪認定。
（二）另查，被害人乙○○於八十七年十一月十七日在台北縣永和市○○路○段某咖
      啡館廁所內遺失皮包一只（內有機車駕照及健保卡），業據被害人乙○○於警
      訊時指陳在卷（見八十七年度偵字第二五四六三號卷第二十四頁），並有贓物
      認領保管收據一紙在卷可憑；被告甲○○於偵查中亦坦承於拾獲皮包後侵占，
      所得財物與被告潘延俊朋分之犯行（見同上偵查卷第一百六十七頁），是被告
      甲○○所犯共同侵占遺失物之犯行，已堪認定。
二、核被告所為，刑法第三百二十條第一項竊盜、第三百三十七條侵占遺失物。被告
    甲○○前後多次竊盜犯行，時間緊接，觸犯構成要件相同之罪名，顯係基於概括
    犯意反覆為之，應依連續犯論以一罪，並依法加重其刑。附表一編號（４）至（
    ７）部分竊盜犯行雖未據公訴人起訴，惟與被告甲○○被起訴竊盜犯行部分有連
    續裁判上一罪之關係，本院自得併予審理，附此敘明。被告所犯如附表一所示編
    號（１）至（３）部分及侵占遺失物犯行，與潘延俊有犯意連絡及行為分擔，為
    共同正犯。被告所犯上開二罪，犯意個別，構成要件不同，應予分論併罰。另查
    ，被告前於民國八十六年間，因竊盜案件經台灣士林地方法院判處有期徒刑四月
    ，於八十七年五月十七日執行完畢，有台灣高等法院全國前案紀錄表在卷可憑，
    被告於前受有期徒刑執行完畢，五年內再犯有期徒刑以上刑之竊盜罪，應依累犯
    規定加重其刑。爰審酌被告之品行、犯罪之動機、目的、手段、犯罪時所受之刺
    激、所生危害及被告犯罪後之態度等一切情狀，分別量處如主文所示之刑，並就
    侵占遺失物部分犯行諭知易服勞役之折算標準。扣案之汽車鑰匙壹拾肆把，是被
    告潘延俊與被告甲○○共有用來開啟車門行竊車內財物所用，業據同案被告潘延
    俊及被告甲○○於警訊時供承在卷（見八十七年偵字第二五四六三號卷第十六頁
    及其反面、第二十頁及其反面）；另八十八年五月五日查扣之鑰匙一支，為被告
    甲○○所有供竊盜所用之物，業據被告甲○○於偵查中供明在卷（見台灣板橋地
    方法院八十八年度偵字第一一五四○號卷第二十一頁反面），均應依刑法第三十
    八條第一項第二款諭知沒收。
三、公訴意旨另以：被告甲○○俊夥同被告潘延俊，於八十七年十月至十一月，在台
    北縣中和市、台北縣板橋市等地，竊取不詳姓名之人所有的茶葉二罐、照相機一
    個、保齡球組一組、鞋子一雙、手錶二個等物，因認被告甲○○涉犯共同竊盜犯
    嫌。公訴人認被告甲○○與被告潘延俊涉犯右揭犯行，無非以被告甲○○於偵查
    及警訊時之供述為其論據。訊據被告甲○○堅決否認與同案被告潘延俊共同竊取
    右開物品，經查，同案被告潘延俊於本院審理時亦堅詞否認竊取茶葉等物，辯稱
    上開物品都是自己的等語，查上開茶葉二罐、照相機一個、保齡球組一組、鞋子
    一雙、手錶二個等物並無被害人出面指認，無從據以確認為贓物，且上開物品亦
    為吾人日常生活所用之物，且數量不多，同案被告潘延俊辯稱是自己所用之物，
    尚與常情無違，是被告甲○○與同案被告潘延俊此部份竊盜犯行尚屬不能證明，
    惟公訴人認此部份與前開被告竊盜有罪犯行部分，有連續犯裁判上一罪之關係，
    爰不另為無罪之諭知，附此敘明。
據上論斷，應依刑事訴訟法第二百九十九條第一項前段，刑法第二十八條、第五十六
條、第三百二十條第一項、第三百三十七條、第四十二條第二項、第三十八條第一項
第二款，罰金罰鍰提高標準條例第一條前段，第二條，判決如主文。
本案經檢察官蘇怡文到庭執行職務。
中      華      民      國    九十      年      十      月     十一     日
                                      臺灣臺北地方法院刑事第三庭
                                          法  官  吳  淑  惠
右正本證明與原本無異。
如不服本判決，應於判決送達後十日內向本院提出上訴狀(應抄附繕本)。告訴人或被
害人如對於本判決不服者，應具備理由請求檢察官上訴，其上訴期間之計算係以檢察
官收受判決正本之日期為準。
                                          書記官  林  淑  卿
中      華      民      國    九十      年      十      月     十一     日
附表（一）：
┌──┬────┬──────┬─────┬──────┬───────┐
│編號│行為人  │  犯罪時間  │犯罪地點  │  犯罪方法  │  竊取物品    │
├──┼────┼──────┼─────┼──────┼───────┤
│ １ │潘延俊  │八十七年  │台北縣中和│  以汽車鑰匙│  呼叫器一個  │
│    │甲○○  │  十一月二  │市○○路四│  開啟ＧＳ－│  （被害人    │
│    │        │  十三日二  │十九巷二十│  五六○九號│   丙○○）   │
│    │        │  時許      │九弄六之三│  自用小客車│              │
│    │        │            │號前      │  竊取財物  │              │
│    │        │            │          │            │              │
│    │        │            │          │            │              │
│２  │同右    │  八十七年  │台北市文山│  以汽車鑰匙│ 警察人員     │
│    │        │  十一月二  │區○○路四│  開啟ＢＩ－│ 服務證一張   │
│    │        │  十三日六  │四巷十二號│  二○六七號│ 、健保卡一   │
│    │        │  時許      │前        │  自用小客車│ 張（被害人   │
│    │        │            │          │  竊取財物  │ 戊○○）     │
│    │        │            │          │            │              │
│    │        │            │          ││              │
│３  │同右    │  八十七年  │台北市文山│  以汽車鑰匙│高爾夫球桿    │
│    │        │  十月至十  │區、台北縣│  開啟或以石│二十九支、    │
│    │        │  一月      │中和市、台│  頭砸破不詳│高爾夫球桿    │
│    │        │            │北縣板橋市│  車號汽車玻│袋一個、帽    │
│    │        │            │大觀路等地│  璃窗之方式│子三頂、義    │
│    │        │            │          │  竊取自用小│交帽子二頂    │
│    │        │            │          │  客車內之財│、汽車音響    │
│    │        │            │          │  物        │一組、測速    │
│    │        │            │          │            │器一組、手    │
│    │        │            │          │            │電筒一組、    │
│    │        │            │          │            │保齡球組含    │
│    │        │            │          │            │鞋子一組、    │
│    │        │            │          │            │石頭手鐲二    │
│    ││            │          │            │個、石雕人    │
│    │        │            │          │            │像二個、虎    │
│    │        │            │          │            │石雕一個、    │
│    │        │            │          │            │佛珠七顆、    │
│    │        │            │          │            │各式小石頭    │
│    │        │            │          │            │一包、天珠    │
│    │        │            │          │            │五顆、黃色    │
│    │        │            │          │            │小串珠一包    │
│    │        │            │          │            │、項鍊串珠    │
│    │        │            │          │            │二串、墜子    │
│    │        │            │          │            │七個、黑色    │
│    │        │            │          │            │小串珠一包    │
│    │        │            │          │            │、穿洞石頭    │
│    │        │            │          │    │二十顆、穿    │
│    │        │            │          │            │洞墜子十八    │
│    │        │            │          │            │顆、手錶三    │
│    │        │            │          │            │個、古代銅    │
│    │        │            │          │            │錢石頭二個    │
│    │        │            │          │            │、各式石頭    │
│    │        │            │          │            │二十八顆、    │
│    │        │            │          │            │印章石頭一    │
│    │        │            │          │            │顆、玩具戒    │
│    │        │            │          │            │子二只、玩    │
│    │        │            │          │            │具手鐲一只    │
│    │        │            │          │            │、佛像雕刻    │
│    │        │            │          │            │一個、條狀    │
│    │        │            │          │            │石頭六顆、    │
│    │    │            │          │            │回數票一百    │
│    │        │            │          │            │張、高爾夫    │
│    │        │            │          │            │球二十五個    │
│    │        │            │          │            │、呼叫器二    │
│    │        │            │          │            │個。          │
│    │        │            │          │            │              │
│ ４ │甲○○  │ 八十七年   │台北縣汐止│ 不詳       │車號AV-九二   │
│    │        │ 十月三十   │市○○路二│            │一一自小客車  │
│    │        │ 日         │○○巷十二│            │一部（被害人  │
│    │        │            │號        │            │：丁○○）    │
│    │        │            │          │            │              │
│ ５ │甲○○  │ 八十八年   │台北市內湖│ 以自備鑰匙 │車號AU-七二   │
│    │        │ 四月三十   │區○○路一│ 竊取       │六九自小客車  │
│    │        │ 日五時許   │段西湖國中│        │一部（被害人  │
│    │        │            │前        │            │：鄭培明）    │
│    │        │            │          │            │              │
│ ６ │甲○○  │ 八十八年   │台北縣土城│ 趁機竊取   │車號KZ-八八   │
│    │        │ 六月二十   │市○○路一│            │ 八八自小客車 │
│    │        │ 五日十七   │八九巷內  │            │ 一部（被害人 │
│    │        │ 時三十分   │          │            │：呂文隆）    │
│    │        │ 許         │          │            │              │
│    │        │            │          │            │              │
│ ７ │ 甲○○ │ 八十九年   │台北縣松山│ 以自備鑰匙 │車號AU-八九   │
│    │        │ 三月十日   │區○○街六│ 打開車門竊 │六六自小客車  │
│    │        │ 四時十五   │號水門外停│ 取         │車內高速公路  │
│    │        │ 分許       │車場      │            │回數票六張（  │
│    │        │            │          │            │害人：盧春金  │
│    │        │            │          │            │）            │
│    │        │            │          │            │              │
└──┴────┴──────┴─────┴──────┴───────┘
附表（二）：
鑰匙壹拾肆把。
鑰匙壹把。（八十八年五月五日查扣）
附錄本案論罪科刑法條全文
刑法第三百二十條第一項
一意圖為自己或第三人不法之所有，而竊取他人之動產者，為竊盜罪，處五年以下有
  期徒刑、拘役或五百元以下罰金。
二意圖為自己或第三人不法之利益，而竊佔他人之不動產者，依前項之規定處斷。
三前二項之未遂犯罰之。
刑法第三百三十七條
意圖為自己或第三人不法之所有，而侵占遺失物、漂流物或其他離本人所持有之物者
，處五百元以下罰金。


司法院資訊處製作；財團法人民間司法改革基金會備份。
